最高法院刑事判決　　　　　　　九十六年度台非字第三二二號
上　訴　人　最高法院檢察署檢察總長
被　　　告　甲○○
上列上訴人因被告強盜等罪減刑及定應執行刑案件，對於台灣高
等法院台中分院中華民國九十六年七月十六日之確定裁定（九十
六年度聲減字第九五號），認為部分違法，提起非常上訴，本院
判決如下：
    主  文
上訴駁回。
    理  由
非常上訴理由稱：「按判決不適用法則或適用不當者，為違背法
令，刑事訴訟法第三百七十八條定有明文；定應執行刑之裁定，
與科刑判決有同等效力，其確定裁定違背法令，自得提起非常上
訴。又中華民國九十六年罪犯減刑條例第六條規定：『對於第三
條所定不予減刑而未發覺之罪，於本條例施行前至施行之日起三
個月內自首而受裁判者，依第二條第一項規定予以減刑』。查本
件受刑人甲○○所犯原裁定附表編號六之強盜罪，雖該當於該條
例第三條第一項第十五款所定不予減刑之罪，惟其係在該條例施
行前自首而受裁判（見卷附第四十五頁該院八十九年度上訴字第
二八號判決書），即有該條例第六條規定之適用。然原審法院疏
未注意及此，仍於裁定時未予減刑，並據以定應執行刑。揆諸首
開說明，原裁定顯然違背法令。案經確定，爰依刑事訴訟法第四
百四十一條、第四百四十三條提起非常上訴，以資糾正」等語。
本院按：非常上訴旨在糾正法律上之錯誤，藉以統一法令之適用
，是裁判是否違法，應以裁判當時之事實及條件，審核所適用法
令有無違誤。卷查本件台灣高等法院台中分院於民國九十六年七
月十六日，依台灣高等法院台中分院檢察署檢察官之聲請，就被
告甲○○所犯原裁定附表所列七罪，其中編號１、３、４、５四
罪，裁定予以減刑，並與其餘三罪（即附表編號２、６、７三罪
）共七罪，合併定應執行刑。原裁定固就其中編號６之強盜罪，
未予以減刑而依原宣告之有期徒刑六年，與其他六罪定其應執行
刑。惟依卷內資料，本件台灣高等法院台中分院檢察署檢察官在
上述聲請案件，係僅就附表所列其中編號１、３、４、５四罪聲
請依中華民國九十六年罪犯減刑條例規定裁定減刑，並未就編號
６之強盜罪部分聲請減刑，此有該署檢察官聲請書在卷可稽，則
原裁定未就該強盜罪部分，依中華民國九十六年罪犯減刑條例規
定予以減刑，即無違法可言。原裁定就檢察官聲請減刑之編號１
、３、４、５四罪減刑後，依聲請與編號２、６、７等三罪定應
執行刑，亦不能指為違法。雖被告所犯原裁定附表編號６部分，
嗣經台灣高等法院台中分院另案於九十六年七月三十一日以九十
六年度聲減字第一四六九號裁定，依上開減刑條例第六條規定，
將原宣告之有期徒刑六年減為有期徒刑三年確定，惟該減刑之裁
定，既在本件確定裁定之後，自不能執以指摘原確定裁定係違法
。非常上訴意旨，執以指摘原確定裁定違法，均有誤會，其上訴
非有理由，應予駁回。
據上論結，應依刑事訴訟法第四百四十六條，判決如主文。
中　　華　　民　　國　九十六　年　 十二 　月　 十三 　日
                      最高法院刑事第十一庭
                          審判長法官  林　永　茂
                                法官  蘇　振　堂
                                法官  蕭　仰　歸
                                法官  何　菁　莪
                                法官  陳　世　淙
      本件正本證明與原本無異
                                      書  記  官
中　　華　　民　　國　九十六　年　 十二 　月　 十七 　日
                                                      Ｋ
